臺灣高等法院民事裁定                 100年度抗字第1393號
    抗  告  人  新長越企業有限公司
    法定代理人  藍國宏
抗告人因與相對人冠業國際有限公司、曾存誠間撤銷假扣押事件
聲明異議，對於民國100 年8月19日臺灣臺北地方法院100年度事
聲字第222號所為裁定提起抗告，本院裁定如下：
    主  文
抗告駁回。
抗告訴訟費用由抗告人負擔。
    理  由
一、按當事人對於司法事務官處理事件所為之終局處分，得於處
    分送達後10日之不變期間內，以書狀向司法事務官提出異議
    ，民事訴訟法第240 條之4 第1 項本規定甚明，是當事人於
    裁定送達後，逾10日不變期間始提出異議者，司法事務官應
    以裁定駁回之。又臺灣臺北地方法院、臺灣士林地方法院及
    臺灣板橋地方法院間在途期間之計算，除當事人居住臺灣臺
    北地方法院所轄臺北市各區，而向臺灣士林地方法院為訴訟
    行為，或當事人居住臺灣士林地方法院所轄臺北市各區，而
    向臺灣臺北地方法院為訴訟行為者，均不計在途期間外，其
    餘均以在途期間2 日計算，法院訴訟當事人在途期間標準第
    3 條第1 項第2 款定有明文。
二、查本件係相對人向原法院聲請撤銷該院96年12月25日所為96
    年度裁全字第15372 號有關渠等部分之假扣押裁定，經原法
    院司法事務官於100年6月7日以100 年度司全聲字第200號裁
    定准許撤銷，該裁定於100年6月13日送達抗告人之臺北市士
    林區○○○路20號1 樓營業所，由其法定代理人藍國宏本人
    收受，有藍國宏用印簽收之送達回證足憑（原法院司全聲卷
    第33頁），則抗告人之異議期間應自翌日即100年6月14日起
    算10天，至同年月23日（週四）屆滿。抗告人之異議狀遲至
    100 年6 月24日下午始行提出，有異議狀之收狀戳章可按（
    原法院司全聲卷第39頁），已逾異議期間，原法院司法事務
    官因而駁回抗告人之異議，核無違誤。抗告意旨雖謂：抗告
    人位在臺北市士林區，應加計2 日在途期間云云，惟查抗告
    人設址臺北市士林區○○○路20號1 樓，有經濟部商業司公
    司公示資料附卷（原法院司全聲卷第23頁），並於各書狀上
    所載明（原法院事聲卷第5 頁、本院卷第4 頁），則位於臺
    灣士林地方法院所轄士林區之抗告人，就原法院司法事務官
    所為裁定之聲明異議期間，依前開法院訴訟當事人在途期間
    標準第3 條第1 項第2 款規定，毋庸加計在途期間，故抗告
    人上開辯解，委無可採。
三、綜上所述，抗告人之異議已逾法定不變期間，為不合法，原
    法院司法事務官予以駁回，再經原法院法官裁定駁回，均無
    不合。抗告人仍執陳詞提起抗告，為無理由，應予駁回。
四、據上論結：本件抗告為無理由，依民事訴訟法第495條之1第
    1 項、第449條第1項、第95條、第78條，裁定如主文。
中    華    民    國    100    年    9    月    30    日
                  民事第一庭
                      審判長法  官  張耀彩
                            法  官  吳光釗
                            法  官  林金吾
正本係照原本作成。
本裁定除以適用法規顯有錯誤為理由外，不得再抗告。如提起再
抗告，應於收受後10日內委任律師為代理人向本院提出再抗告狀
。並繳納再抗告費新台幣１千元。
中    華    民    國   100    年    10    月    3     日
                            書記官  張淑芳